【裁判字號】    98,勞聲,3
【裁判日期】    980420
【裁判案由】    裁定強制執行
【裁判全文】
臺灣宜蘭地方法院民事裁定               98年度勞聲字第3號
聲  請  人  乙○○
相  對  人  神鈦光學科技股份有限公司
法定代理人  甲○○
上列當事人間勞資爭議事件，聲請人聲請准予強制執行事件，本
院裁定如下：
    主  文
相對人積欠聲請人乙○○之資遣費新台幣壹拾伍萬壹仟貳佰伍拾
捌元，准予強制執行。
聲請程序費用由相對人負擔。
    理  由
一、本件聲請意旨略以：聲請人為相對人神鈦光學科技股份有限
    公司之勞工，相對人於民國97年7 月份起即無法正常發放薪
    資，迄至同年12月間仍積欠聲請人同年7、8月份部分薪資及
    9 月至11月份薪資，合計新台幣（下同）68,176元，因此請
    求相對人依法給付薪資及主張終止雙方勞動契約並應給付資
    遣費予聲請人，嗣雙方於97年12月12日經宜蘭縣政府調解成
    立，經勞資雙方協商核算結果，相對人同意於97年12月30日
    給付聲請人97年7、8月份積欠薪資計19,584元、於98年1 月
    15日給付聲請人97年9 月至11月份積欠薪資計48,592元，並
    匯入聲請人帳戶；另勞資雙方於調解會當場終止勞動契約，
    相對人同意給付聲請人資遣費151,258元，並自98年2月起分
    期於每月份月底匯入聲請人帳戶；並約定上述積欠薪資及資
    遣費倘有一期未給付，視同全部到期；另相對人應於97年12
    月15日前開立非自願性離職證明書予聲請人。詎相對人於勞
    資爭議調解成立後，就應於98年2 月28日起分期給付資遣費
    部分，卻未依約履行該金錢義務，為此聲請就已視為全部到
    期之資遣費裁定准予強制執行等語。
二、按勞資爭議經調解成立或仲裁者，當事人之一方不履行其義
    務時，他方當事人得向該管法院聲請裁定強制執行並免繳裁
    判費；於聲請強制執行時，並免繳執行費。勞資爭議處理法
    第37條第1 項定有明文。查本件相對人積欠聲請人如上所述
    之薪資及資遣費，經宜蘭縣政府勞資爭議調解委員會調解成
    立，其中資遣費151,258 元部分，相對人未依調解內容履行
    ，業據聲請人提出與所述相符之宜蘭縣政府勞資爭議調解紀
    錄（含附件：積欠薪資明細表、資遣費匯款日期及金額名冊
    ）1 件為佐，乃聲請人聲請裁定准予強制執行，核與前開規
    定相符，應予准許。
三、依非訟事件法第21條第2 項、民事訴訟法第78條，裁定如主
    文。
中    華    民    國    98    年    4     月    20    日
                  臺灣宜蘭地方法院民事庭
                      法  官  林翠華
正本係照原本作成
如不服本裁定應於送達後10日內向本院提出抗告狀，並繳納抗告
費新臺幣1,000元
中    華    民    國    98    年    4     月    20    日
                      書記官  林秀麗


司法院資訊處製作；財團法人民間司法改革基金會備份。
